Minutes et répertoires du notaire Ancelot FANIN, 21 octobre 1568 - 1586 (étude XXXVI)
Archives nationales
Minutes et répertoires du notaire Ancelot FANIN (étude XXXVI)
21 octobre 1568 - 1586
MC/ET/XXXVI/26 - MC/ET/XXXVI/55
Etude XXXVI; Fanin, Ancelot
Archives nationales de France
Minutes et répertoires: la loi 2008-696 du 15 juillet 2008 relative aux archives a fixé à 75 ans à compter de la date de l'acte, ou à 25 ans à compter de la date du décès de l'intéressé si ce délai est plus bref, le délai de communication des minutes et répertoires des notaires; ce délai est porté à 100 ans à compter de la date de l'acte si le document se rapporte à un mineur (code du Patrimoine, articles L213-2, 4e d et 5e).
Autres documents de l'étude (dossiers de clients, comptabilité...): s'agissant d'archives privées, ces documents sont communicables selon les modalités fixées par le déposant ou le donateur.
Certains documents ne sont pas accessibles en raison de leur mauvais état de conservation.
Versement
Attention: ce notaire n'a pas laissé de répertoire pour son activité dans l'étude XXXVI
Accès aux instruments de recherche de tous les notaires de l’étude XXXVI
Archives de l'étude XXXVI
- Minutes de Ancelot FANIN, 1568 - 1586; MC/ET/XXXVI/26 - MC/ET/XXXVI/55
  - Minutes. 1568, 21 octobre - 1569, 19 décembre, 21 octobre 1568 - 19 décembre 1569; MC/ET/XXXVI/26; registre. Document détérioré.
    Manque(s) constaté(s) dans cet article:
    La fin de l'article manque, ainsi que le deuxième et l'avant feuillet du dernier cahier.
    Informations complémentaires:
    Note indiquant que Fanin a été institué le 13 octobre 1568.
    Informations concernant le classement:
    Le niveau inférieur de description, quand il existe, correspond aux minutes d'actes. Toutes les minutes ne sont pas forcément décrites une à une. Les descriptions de ces minutes sont plus ou moins détaillées.
    - 21 octobre. Tirage au sort de deux lots de bagues, joyaux d'or et vaisselle d'argent, prisés l'un 1,376 l. 18 s. 6 d. et l'autre 1,368 l. 3 s. 3 d., et dont le détail suit: Trois grands vases d'argent du nouveau poinçon, vermeils et dorés, pesant 8 marcs 3 onces, à raison de 21 l. le marc et valant 428 l. Une grande aiguière d'argent couverte, vermeille et dorée, pesant 6 marcs 4 onces, à raison de 18 l. le marc. 117 l. 3 salières d'argent vermeil dorées et un couvercle. 82 l. 10s. 1 bassin d'argent doré par le bord. 106 l. 15s. 1 morion d'argent. 71 1. 3 s. 9 d. 12 fourchettes, 3 cuillières et 1 râtissoire, le tout d'ar gent. 32 l. Un Saint Michel d'or garni de diamants et d'un petit bout de chaîne. 312 l. Une bague en laquelle est enchâssée une croix de diamants, quatre rubis cabochons. 223 l. 12 s. Un petit morceau de licorne garni d'une petite clef en dauphin, prisé un écu et demi.. 2e lot. 6 tasses d'argent du nouveau poinçon, à piéd et à bord dorés. 201 l. 12 s.. 2 pots d'argent dorés par les garnisons. 86 l. 2 s. 6 d. 2 coupes d'argent du nouveau poincon. 70 l. 10 s. 6 d. 2 autres coupes d'argent du nouveau poinçon dorées par les bords goderonnés. 54 l. 3 s. 1 autre coupe d'argent et un couvercle du nouveau poincon doré par les bords. 128 l.. 3 aiguières dorées par les garnisons. 119 l. 12 s. 6 d. 3 tasses d'argent dorées par les bords. 86 l. 6 s. 3 d. 1 écuelle à oreillon, 3 salières couvertes et un gobelet d'argent du nouveau poinçon, dorés par les bords. 78 l.7 s.6 d.. 1 bassin de chambre, 13 cuillières, 2 demi-ceints 1, avec leurs chaînes, le tout d'argent. 107 l. 10 s. 1 petit bougeoir et 1 petit bénitier d'argent. 6 l. 5 s. Une croix d'or taillée d'épargne. 72 l. 16 s. Une petite bague d'or à laquelle est enchâssée un diamant, rubis et émeraude et une petite perle pendant. 31 l. 4 s. Une autre bague d'or, dont le fond de dessous est émaillé de vert, en laquelle est enchâssé un rubis, un diamant, une émeraude, au bout de laquelle il y a une perle pendante. 46 l. 16 s. Un anneau d'or auquel est enchâssé une grande table de diamants taillés à face par les coins. 78 l. 4 autres anneaux d'or auxquels sont enchâssés rubis, cabochons, diamants et émeraudes. 92 l. 16 s.. 6 boutons d'or en facon de croix. 46 l. 16 s. 1 image d'or en laquelle il y a 14 grenats, 3 anneaux d'argent et 2 boutons, le tout. 50 l., 21 octobre 1568; MC/ET/XXXVI/26
      1 Le demi-ceint servait aux bourgeoises à pendre leurs clés; on en trouve mention dans tous les inventaires. Il y avait même une corporation de demi-teinturiers (ordonnance du 5 juillet 1582).
      Origine de l'information:
      E. Caron, A travers les minutes des notaires parisiens [étude XXXVI, env. 990 actes], 1559-1577, Paris, 1900, notice n°355 (voir contexte dans le Plan d’orientation général - Notaires de Paris, guides thématiques du Minutier).
      Date de création de la notice: 2006
    - Bail moyennant 120 l. par noble homme Pierre de Rameru, sr. de Brandevilliers, d'une maison rue Troussevache à laquelle pend pour enseigne la 'Coquille d'argent', lad. maison appartenant à Catherine de Cordes, sa femme, et en outre à la charge de payer la taxe des fortifications, boues, lanternes et chandelles., 27 octobre 1568; MC/ET/XXXVI/26
      E. Caron, A travers les minutes des notaires parisiens [étude XXXVI, env. 990 actes], 1559-1577, Paris, 1900, notice n°356 (voir contexte dans le Plan d’orientation général - Notaires de Paris, guides thématiques du Minutier).
      bail; Troussevache (rue); Rameru, Pierre de; Cordes, Catherine de
    - Partage des rentes dépendant de la succession de Jacques Danes et tirage au sort de deux lots, dont le 1er lot de 3,863 l. 18 s. 4 d. et le 2e lot de 3,854 l. 10 s. recevra une soulte de 7 l. 8 s. 4 d. Subdivision du ter lot de joyaux entre les quatre héritières de Claude Danes., 18 décembre 1568; MC/ET/XXXVI/26
      E. Caron, A travers les minutes des notaires parisiens [étude XXXVI, env. 990 actes], 1559-1577, Paris, 1900, notice n°357 (voir contexte dans le Plan d’orientation général - Notaires de Paris, guides thématiques du Minutier).
      partage; Danes, Jacques
    - [1569, acte sans date de jour]. Bail d'une maison, rue Saint-Honoré, contenant trois corps d'hôtel à l'enseigna du Petit-Sol-d'Or et ayant issue par deux endroits en la rue des Grenelle., MC/ET/XXXVI/26
      Informations concernant le classement et la cotation du document:
      L'ouvrage d'E. Caron ne précise ni mois ni jour.
      E. Caron, A travers les minutes des notaires parisiens [étude XXXVI, env. 990 actes], 1559-1577, Paris, 1900, notice n°429 (voir contexte dans le Plan d’orientation général - Notaires de Paris, guides thématiques du Minutier).
      bail
    - Bail d'une maison, rue Saint- Martin, où pend pour enseigne le Mortier d'argent, moyennant 70 l. t., et la taxe des fortifications., 10 janvier 1569; MC/ET/XXXVI/26
      E. Caron, A travers les minutes des notaires parisiens [étude XXXVI, env. 990 actes], 1559-1577, Paris, 1900, notice n°394 (voir contexte dans le Plan d’orientation général - Notaires de Paris, guides thématiques du Minutier).
    - Bail [titre nouvelle] d'un arpent et demi de terre, à Chaillot, lieud. le Hault-Roole, tenant aux murs, moyennant 60 s. t., 5 février 1569; MC/ET/XXXVI/26
      E. Caron, A travers les minutes des notaires parisiens [étude XXXVI, env. 990 actes], 1559-1577, Paris, 1900, notice n°395 (voir contexte dans le Plan d’orientation général - Notaires de Paris, guides thématiques du Minutier).
      titre nouvel
    - Aveu [titre nouvelle] par la veuve et héritiers de Raoul Sandras qu'il est dû à Simon Piette, docteur régent de la Faculté de Médecine en l'Université de Paris, soixante livres de rente sur une maison, rue Saint-Honoré, où pend pour enseigne la Licorne, tenant aux religieux des Chartreux-lès-Paris, et d'un bout à l'hôtel de la Rose-Rouge, et sur quatre maisons s'entretenant rue Montorgueil, au coin de la rue Pavée., 11 février 1569; MC/ET/XXXVI/26
      E. Caron, A travers les minutes des notaires parisiens [étude XXXVI, env. 990 actes], 1559-1577, Paris, 1900, notice n°396 (voir contexte dans le Plan d’orientation général - Notaires de Paris, guides thématiques du Minutier).
      titre nouvel; Saint-Honoré (rue); Montorgueil (rue); Pavée (rue); Sandras, Raoul; Piette, Simon
    - Constitution par Amateur Blandin, seigr. de la Blandinière, la Bardonnière, Angoust et Fonds, le tout au pays d'Aunis, près la Rochelle, conseiller du roi assesseur et lieutenant particulier civil et criminel de la ville et gouvernement de La Rochelle, au profit de Jean Rouillé, d'une rente de 50 l. assise sur lesd. terres, moyennant la somme de 600 l., 19 février 1569; MC/ET/XXXVI/26
      Ensuite est l'acte du 26 février 1569, le roi étant à Chalon, sur la remontrance qui lui a été faite par led. Blandin, qu'il est hors de sa maison, et tous ces biens occupés par ceux qui ont pris les armes et se sont élevés contre sa majesté, contenant permission d'emprunter 7,500 l. contre six vingts livres de rente au denier douze.
      E. Caron, A travers les minutes des notaires parisiens [étude XXXVI, env. 990 actes], 1559-1577, Paris, 1900, notice n°397 (voir contexte dans le Plan d’orientation général - Notaires de Paris, guides thématiques du Minutier).
      constitution de rente; La Rochelle (Charente-Maritime); Blandin, Amateur; Rouillé, Jean
    - Aveu par Mathurin de la Croix, Me pêcheur à verge, demeurant à Paris, rue Fromenteau, qu'il est dû, à la veuve et héritiers de Raoul Sandras, quarante sous de rente sur un arpent et demi de vigne au terroir de Chaillot, lieud. ' les Tarnot ' (?), 22 février 1569; MC/ET/XXXVI/26
      E. Caron, A travers les minutes des notaires parisiens [étude XXXVI, env. 990 actes], 1559-1577, Paris, 1900, notice n°398 (voir contexte dans le Plan d’orientation général - Notaires de Paris, guides thématiques du Minutier).
      Froidmanteau (rue); La Croix, Mathurin de; Sandras, Raoul; marin-pêcheur
    - Pouvoir par Jacques Danes, notaire et secrétaire du roi, pour la succession de Pierre Canaye, teinturier de draps, demeurant à Saint-Marcel-lès-Paris., 9 mars 1569; MC/ET/XXXVI/26
      E. Caron, A travers les minutes des notaires parisiens [étude XXXVI, env. 990 actes], 1559-1577, Paris, 1900, notice n°399 (voir contexte dans le Plan d’orientation général - Notaires de Paris, guides thématiques du Minutier).
      procuration; Saint-Marcel (faubourg); Canaye Jacques; Danes, Jacques; teinturier blanchisseur
    - A la requête du sr de Launay, mandataire de Amor de Saint-Lo, veuve de Jean Paris, et de Étienne Paris fils, à présent prisonniers ès prisons du Fort-l'Évèque, les notaires se transportent et parlant à la personne Me Jean Lefebvre, lieutenant en la prévôté de l'hôtel du roi, rue Neuve-Saint-Nlerry, devant le Coeur-Volant, et led. sr. de Launay a prié, requis et interpellé led. Lefebvre de se désister et démettre de jugements et procès extraordinaires poursuivis à l'encontre desd. prisonniers par un nommé Thibault Lefèvre, archer de lad. prévôté de. l'hôtel, attendu qu'il est proche parent et cousin germain., 12 mars 1569; MC/ET/XXXVI/26
      E. Caron, A travers les minutes des notaires parisiens [étude XXXVI, env. 990 actes], 1559-1577, Paris, 1900, notice n°400 (voir contexte dans le Plan d’orientation général - Notaires de Paris, guides thématiques du Minutier).
      Launay, M. de; Saint-Lo, Amor de; Paris, Jean; Paris, Etienne; Lefebvre, Jean; Lefèvre, Thibault
    - Association entre Étienne Bizeray, maître barbier et chirurgien, ayant boutique au carrefour du Mont-Sainte-Geneviève, et Pierre Pelletot, compagnon barbier. Les parties fourniront les médicaments par moitié et partageront les gains remis fidèlement dans une boîte, dont chacun aura la clé, et si led. Pelletot veut demeurer dans l'une des chambres de lad. maison, il devra pourvoir à la sentinelle, guet et garde de portes et fournir les armes., 14 mars 1569; MC/ET/XXXVI/26
      E. Caron, A travers les minutes des notaires parisiens [étude XXXVI, env. 990 actes], 1559-1577, Paris, 1900, notice n°401 (voir contexte dans le Plan d’orientation général - Notaires de Paris, guides thématiques du Minutier).
      acte de société; Bizeray, Étienne; Pelletot, Pierre; chirurgien; coiffeur
    - aveu [titre nouvel] par Jeanne Lemercier, veuve de Raoul Sandras, de 28 l. 16 sous parisis de rente dus aux Chartreux de Paris, sur deux maisons sises à Paris, rue Saint-Honoré, vis-à-vis la rue des Prouvaires, sur l'une desquelles soulait pendre l'image Saint-Yves, et, depuis, l'Ecu de Bretagne, et en l'autre contre le mur, l'image Saint-Jacques., 17 mars 1569; MC/ET/XXXVI/26
      E. Caron, A travers les minutes des notaires parisiens [étude XXXVI, env. 990 actes], 1559-1577, Paris, 1900, notice n°402 (voir contexte dans le Plan d’orientation général - Notaires de Paris, guides thématiques du Minutier).
      titre nouvel; Saint-Honoré (rue); Prouvaires (rue des); Lemercier, Jeanne; Sandras, Raoul
    - Cession de bail d'une maison, rue [ ?] Saint-Denys où soulait pendre pour enseigne la Souche, 16 avril 1569; MC/ET/XXXVI/26
      E. Caron, A travers les minutes des notaires parisiens [étude XXXVI, env. 990 actes], 1559-1577, Paris, 1900, notice n°403 (voir contexte dans le Plan d’orientation général - Notaires de Paris, guides thématiques du Minutier).
      cession
    - transaction en laquelle figure le procureur fiscal du duché de Montmorency., 19 avril 1569; MC/ET/XXXVI/26
      E. Caron, A travers les minutes des notaires parisiens [étude XXXVI, env. 990 actes], 1559-1577, Paris, 1900, notice n°404 (voir contexte dans le Plan d’orientation général - Notaires de Paris, guides thématiques du Minutier).
      accord
    - Opposition entre les mains de François de Fortia, conseiller du roi, trésorier des parties casuelles, demeurant rue des Deux-Boules., 21 avril 1569; MC/ET/XXXVI/26
      E. Caron, A travers les minutes des notaires parisiens [étude XXXVI, env. 990 actes], 1559-1577, Paris, 1900, notice n°405 (voir contexte dans le Plan d’orientation général - Notaires de Paris, guides thématiques du Minutier).
      Fortia, François de
    - Aveu [titres nouvel] de 20 l. 16 s. 3 d. 1 obole sur une maison à Paris, rue Saint-Martin, où pend pour enseigne l'Écu de France, tenant à la cour des Meaulx, et une autre maison, rue Transnonnain, où soulait pendre l'image Notre-Dame., 22 avril 1569; MC/ET/XXXVI/26
      E. Caron, A travers les minutes des notaires parisiens [étude XXXVI, env. 990 actes], 1559-1577, Paris, 1900, notice n°406 (voir contexte dans le Plan d’orientation général - Notaires de Paris, guides thématiques du Minutier).
      titre nouvel; Saint-Martin (rue); Transnonnain (rue); Notre-Dame (île)
    - Bail des [dimes de Borny sous Avois (78)] par Artus Gasteau, par receveur du revenu temporel de l'abbaye Monseigneur Saint-Malgoire à Paris pour Monseigneur l'évêque de Paris, abbé de lad abbaye., 23 avril 1569; MC/ET/XXXVI/26
      E. Caron, A travers les minutes des notaires parisiens [étude XXXVI, env. 990 actes], 1559-1577, Paris, 1900, notice n°407 (voir contexte dans le Plan d’orientation général - Notaires de Paris, guides thématiques du Minutier).
      bail; Gasteau, Artus
    - Bail par Jacques Rouillé d'une maison à Paris, rue Saint-Denys, où pend pour enseigne le Mont-Saint-Michel, moyennant 120 livres et la taxe des fortifications., 11 mai 1569; MC/ET/XXXVI/26
      E. Caron, A travers les minutes des notaires parisiens [étude XXXVI, env. 990 actes], 1559-1577, Paris, 1900, notice n°408 (voir contexte dans le Plan d’orientation général - Notaires de Paris, guides thématiques du Minutier).
      bail; Rouillé, Jacques
    - Bail par Joseph Sanguin, sr d'Igny [d' Yvoy], conseiller du roi, auditeur en sa chambre des requêtes d'une maison. à Paris, rue du Battoir-Saint-André-des-Arcs, où pend pour enseigne la Corne-de-Cerf, moyennant 150 l, 16 mai 1569; MC/ET/XXXVI/26
      E. Caron, A travers les minutes des notaires parisiens [étude XXXVI, env. 990 actes], 1559-1577, Paris, 1900, notice n°409 (voir contexte dans le Plan d’orientation général - Notaires de Paris, guides thématiques du Minutier).
      bail; Sanguin, Joseph
    - 7 juin. Vente du quart d'une maison à Paris, rue Saint-Honoré, ou pend pour enseigne l'image Saint-Martin, moyennant 688 l. 2 s., 7 juin 1569; MC/ET/XXXVI/26
      E. Caron, A travers les minutes des notaires parisiens [étude XXXVI, env. 990 actes], 1559-1577, Paris, 1900, notice n°410 (voir contexte dans le Plan d’orientation général - Notaires de Paris, guides thématiques du Minutier).
      acte de vente
    - vente, moyennant 1,200 l., d'un étal en la boucherie de Beauvais, du côté de la rue Saint-Honoré, faisant le 16e étal, en tirant vers la Tonnellerie, avec stipulation que lad. somme serait restituée si led. étal était par après retiré par le roi ou ses commissaires., 9 juin 1569; MC/ET/XXXVI/26
      E. Caron, A travers les minutes des notaires parisiens [étude XXXVI, env. 990 actes], 1559-1577, Paris, 1900, notice n°412 (voir contexte dans le Plan d’orientation général - Notaires de Paris, guides thématiques du Minutier).
      acte de vente; Saint-Honoré (rue); Tonnellerie (rue de la)
    - Transport de 1,625 l. à Jean Rouillé par maître Gaspart de Faure, chevalier, capitaine de Marseille, demeurant ès faubourg Saint-Germain-des-Prés, rue de Seine, en la maison où pend pour enseigne la Corne-de-Cerf et en laquelle le capitaine du bateau du roi est à présent demeurant, 18 juin 1569; MC/ET/XXXVI/26
      E. Caron, A travers les minutes des notaires parisiens [étude XXXVI, env. 990 actes], 1559-1577, Paris, 1900, notice n°411 (voir contexte dans le Plan d’orientation général - Notaires de Paris, guides thématiques du Minutier).
      cession; Saint-Germain-des-Prés (hameau); Seine (rue de); Rouillé, Jean; Faure, Gaspart de
    - bail de la location d'un étal, moyennant 100 l. t. par an de la boucherie de Beauvais, 19 juin 1569; MC/ET/XXXVI/26
      E. Caron, A travers les minutes des notaires parisiens [étude XXXVI, env. 990 actes], 1559-1577, Paris, 1900, notice n°413 (voir contexte dans le Plan d’orientation général - Notaires de Paris, guides thématiques du Minutier).
    - Contrat de mariage de [Gillette de Beaumont] veuve de Guyon Lefèvre, tenant l'hôtellerie de la Cloche-Rouge, rue Saint-Jacques., 24 juin 1569; MC/ET/XXXVI/26
      E. Caron, A travers les minutes des notaires parisiens [étude XXXVI, env. 990 actes], 1559-1577, Paris, 1900, notice n°414 (voir contexte dans le Plan d’orientation général - Notaires de Paris, guides thématiques du Minutier).
      contrat de mariage; Saint-Jacques (rue); Beaumont, Gillette de; Lefèvre, Guyon
    - Cession à Jean Rouillé, à titre d'échange d'une maison, rue Saint-Honoré, où soulait pendre pour enseigne les Courettes, contre 250 l. de rente, sur les 625,000 l. vendues par le roi à la ville de Paris, sur les aides et valeurs de Senlis, Compiègne, Clermont, Soissons, Beauvais, Chartres, Montargis, Sens, Tonnerre, Auxerre, Châlons, Laon, Langres, Troyes et Vezelay., 25 juin 1569; MC/ET/XXXVI/26
      E. Caron, A travers les minutes des notaires parisiens [étude XXXVI, env. 990 actes], 1559-1577, Paris, 1900, notice n°415 (voir contexte dans le Plan d’orientation général - Notaires de Paris, guides thématiques du Minutier).
      transport de droits; échange; Saint-Honoré (rue); Rouillé, Jean
    - Procès-verbal à la requête d'Étienne Didier, Etienne [Dodye] marchand, demeurant à Bordeaux, logé à l'hôtellerie de la Cornemuse, rue des Prouvaires, afin de toucher une somme de 2,000 l., 15 juillet 1569; MC/ET/XXXVI/26
      E. Caron, A travers les minutes des notaires parisiens [étude XXXVI, env. 990 actes], 1559-1577, Paris, 1900, notice n°416 (voir contexte dans le Plan d’orientation général - Notaires de Paris, guides thématiques du Minutier).
      procès-verbal; Prouvaires (rue des); Dodye, Etienne
    - Transport de 250 I. de rente à prendre sur les 625,000 l. vendues par le roi à la ville de Paris, sur le subside de cinq sols par muid de vin., 23 juillet 1569; MC/ET/XXXVI/26
      E. Caron, A travers les minutes des notaires parisiens [étude XXXVI, env. 990 actes], 1559-1577, Paris, 1900, notice n°417 (voir contexte dans le Plan d’orientation général - Notaires de Paris, guides thématiques du Minutier).
    - Quittance de [42 l. 2 d. 6 s. sur] de 1,000 l. [montant] du prix d'adjudicatif d'une maison à Paris, rue Saint-Antoine, au coin de la vieille rue du Temple., 6 août 1569; MC/ET/XXXVI/26
      E. Caron, A travers les minutes des notaires parisiens [étude XXXVI, env. 990 actes], 1559-1577, Paris, 1900, notice n°418 (voir contexte dans le Plan d’orientation général - Notaires de Paris, guides thématiques du Minutier).
      quittance; Saint-Antoine (rue)
    - Aveu [titres nouvel] de 10 l. de rente sur une maison à Paris, rue Saint-Honoré, à l'enseigne des Trois-Coquilles, attenant à une autre à l'enseigne du Fer-deMoulin, et d'un bout à la maison de la [Cornemuse] rue des Prouvaires., 17 août 1569; MC/ET/XXXVI/26
      E. Caron, A travers les minutes des notaires parisiens [étude XXXVI, env. 990 actes], 1559-1577, Paris, 1900, notice n°419 (voir contexte dans le Plan d’orientation général - Notaires de Paris, guides thématiques du Minutier).
      titre nouvel; Saint-Honoré (rue); Prouvaires (rue des)
    - Damoiselle Catherine Duperat, femme de noble homme Pierre Brillet, conseiller du roi et général de ses finances, établi en la charge et généralité de [Caen, certifie que Maître Rémy Brillet, frère de Pierre] a cautionné l'élargissement de damoiselle Jeanne du Vivier, mère [de la demoiselle Duperet], prisonnière à la conciergerie du Palais, à Paris, pour le fait de la nouvelle religion, et s'engage à l'y faire réintégrer toutefois et quand il sera ordonné., 24 août 1569; MC/ET/XXXVI/26
      E. Caron, A travers les minutes des notaires parisiens [étude XXXVI, env. 990 actes], 1559-1577, Paris, 1900, notice n°420 (voir contexte dans le Plan d’orientation général - Notaires de Paris, guides thématiques du Minutier).
      déclaration; Caen (Calvados); Duperat, Catherine; Brillet, Pierre; Brillet, Rémy; Du Vivier, Jeanne
    - [Titre nouvel] de 350 l. de rente par... veuve de feu Guillaume, sr du Tellay. Chastillon-lès-Tournelles, de Mareles et l'île La Loge, près Saint-Germain-en-Laye, et commissaire ordinaire des guerres, et François Dorlin, commissaire ordinaire des guerres, sur plusieurs maisons, rue de l'Arbre-Sec., 31 août 1569; MC/ET/XXXVI/26
      E. Caron, A travers les minutes des notaires parisiens [étude XXXVI, env. 990 actes], 1559-1577, Paris, 1900, notice n°421 (voir contexte dans le Plan d’orientation général - Notaires de Paris, guides thématiques du Minutier).
      titre nouvel; Arbre-Sec (rue de l'); Dorlin, François; Tellay, Guillaume; commissaire des guerres (Ancien Régime)
    - Vente d'un quartier 14 p. de terre au terroir de Passy, lieud. les Tournelles, tenant au chemin du roi, moyennant 15 l. 10 s., 5 septembre 1569; MC/ET/XXXVI/26
      E. Caron, A travers les minutes des notaires parisiens [étude XXXVI, env. 990 actes], 1559-1577, Paris, 1900, notice n°422 (voir contexte dans le Plan d’orientation général - Notaires de Paris, guides thématiques du Minutier).
      acte de vente; Passy (ancienne commune)
    - Vente [constitution] à Jacques Rouillé de 10 l. de rente sur la somme de 100,000 l. que le roi avait demandée à la ville de Paris, par lettres patentes du 14 août 1569, données à Amboise pour soldoyer le nombre de quatre mille Suisses pour deux mois., 10 septembre 1569; MC/ET/XXXVI/26
      E. Caron, A travers les minutes des notaires parisiens [étude XXXVI, env. 990 actes], 1559-1577, Paris, 1900, notice n°423 (voir contexte dans le Plan d’orientation général - Notaires de Paris, guides thématiques du Minutier).
      constitution de rente; Rouillé, Jacques